# 请问执行新准则要求做专项审计吗？哪里有详细规定，谢谢！

提问人：stoneinsea 时间：2010-03-26 14:12:29
请问执行新准则要求做专项审计吗？哪里有详细规定，谢谢！

回答人：chenyiwei
回复 楼主 stoneinsea 的帖子如果不是国有企业，则没有专门的专项审计规定。 国有企业执行新准则时，按照“关于中央企业执行《企业会计准则》有关事项的通知”（国资发评价[2007]38号）、“关于中央企业执行《企业会计准则》有关事项的补充通知”（国资厅发评价[2007]60号）以及当地国资委的要求办理。